臺灣高等法院交通法庭裁定　　　　　　　　　　　　九十一年度交抗字第八二四號
　　抗　告　人
　　即受處分人　甲○○
右抗告人因違反道路交通管理處罰條例案件，不服臺灣士林地方法院中華民國九十一
年八月三十日裁定（九十一年度交聲字第九０六號），提起抗告，本院裁定如左：
    主  文
抗告駁回。
    理  由
一、原裁定意旨略以：異議人即受處分人甲○○所有車牌號碼二Ｂ—二七四九號小貨
    車，於民國九十一年二月十七日凌晨零時三十四分許，在臺北市○○區○○路，
    因違規併排停車，為臺北市政府警察局士林分局文林派出所員警依據採證照片逕
    行舉發之事實，有違規採證照片及臺北市政府警察局北市警交大字第ＡＸ000
    0000號舉發違反道路交通管理事件通知單各一紙附卷可稽。受處分人異議意
    旨略以：伊之車號二Ｂ—二七四九號貨車旁邊只有手推車，而且也沒有劃紅線，
    故並非併排停車，因認原處分不當，應予撤銷云云。經查，觀之該違規照片所示
    ，該車輛並無上、下人、客，裝卸物品之情事，異議人復未能舉證證明其引擎未
    熄火，停止時間未滿三分鐘，而依照斯時為深夜，系爭車輛猶未開啟大、小燈，
    且車上駕駛座無人之情事，顯然不能保持立即行駛之狀態，應非「臨時停車」而
    係「停車」甚明，本件併排停車之違規事實洵堪認定。另按併排停車之處罰，係
    因其將車輛停放於正常停車位置外之車道上，影響交通順暢及行車安全，不因其
    旁邊有無停車、停放何種車輛或該路段是否劃設紅線而有不同，另主管機關制定
    違反道路交通管理事件統一裁罰標準表時，已就併排停車部分，區分機器腳踏車
    及汽車之不同，而於道路交通管理處罰條例第五十六條第一項第六款規定之法定
    處罰範圍內異其處罰之金額，且就汽車併排停車，一律處罰鍰一千二百元，並未
    區分是否於期限內繳納罰鍰或到案聽候裁決而有不同，本件異議人復未依法陳明
    車輛駕駛人為何人，從而原處分機關審酌異議人違規車輛為汽車，依道路交通管
    理處罰條例第五十六條第一項第六款及違反道路交通管理事件統一裁罰標準表之
    規定，對受處分人違規行為裁處一千二百元之罰鍰，核無不當。本件異議為無理
    由，應予駁回。
二、抗告意旨略以：抗告人確實有停車，並非如原裁定所稱臨時停車與停車之爭論。
    又車號二Ｂ—二七四九號車輛係於凌晨零時三十四分停放於臺北市○○路，並沒
    有影響交通順暢及行車安全，該停車地方沒有劃紅線及黃線，且抗告人並沒有併
    排停車，亦有文林派出所員警採證照片可證，謹於法定期間內提起抗告云云。
三、按道路交通安全規則第一百十二條第一項第十款規定，汽車停車時，不得併排停
    車，而汽車駕駛人停車時，併排停車者，處新臺幣六百元以上一千二百元以下罰
    鍰，道路交通管理處罰條例第五十六條第一項第六款定有明文。次按併排停車之
    處罰，係因其將車輛停放於正常停車位置外之車道上，影響交通順暢及行車安全
    ，不因其旁邊有無停車、停放何種車輛或該路段是否劃設紅線而有不同，已經原
    裁定敘明如前，且參諸員警之採證照片所示，抗告人即受處分人所停放車號二Ｂ
    —二七四九號車輛之位置旁除有一手推車外，尚有一白色機車停置，而一般機車
    之車身長度又與汽車之寬度相當，則抗告人之停車位置顯已超出正常停車位置外
    之車道上，應可認定，抗告人仍以並非併排停車等語置辯，尚非可採。又抗告人
    之違規時間雖係於凌晨零時三十四分許，縱該道路之車流量非大，然仍有人車經
    過，抗告人併排停車仍足以妨害該處之交通順暢及行車安全，無解於抗告人違規
    行為之認定，抗告人徒憑己見以此爭執，亦非可採。從而原審法院認抗告人違反
    道路交通管理處罰條例第五十六條第一項第六款併排停車之規定，據以駁回其異
    議，核無不合，抗告人猶執前詞指摘原裁定不當，為無理由，應予駁回。
據上論斷，應依道路交通案件處理辦法第二十六條、刑事訴訟法第四百十二條，裁定
如主文。
中      華      民      國      九十一      年    十    月    三十一    日
                              臺灣高等法院交通法庭
                                  審判長法  官  葉  騰  瑞
                                        法  官  莊  明  彰
                                        法  官  黃  國  忠
右正本證明與原本無異。
不得再抗告。
                                        書記官  劉  貞  達
中      華      民      國      九十一      年    十    月    三十一    日
